【裁判字號】    97,消債更,275
【裁判日期】    970710
【裁判案由】    更生事件
【裁判全文】
臺灣臺北地方法院民事裁定           97年度消債更字第275號
聲  請  人
即債務人    甲○○
上列當事人聲請消費者債務清理事件，本院裁定如下：
    主  文
更生之聲請駁回。
聲請費用由聲請人負擔。
    理  由
一、按更生之聲請有下列情形之一者，應駁回之：一、債務人曾
    依本條例或破產法之規定而受刑之宣告；二、債務人曾經法
    院認可和解、更生或調協，因可歸責於己之事由，致未履行
    其條件；三、債務人經法院通知，無正當理由而不到場，或
    到場而不為真實之陳述，或拒絕提出關係文件或為財產變動
    狀況之報告，消費者債務清理條例第46條定有明文。又聲請
    更生或清算不合程式或 不備其他要件者，法院應以裁定駁
    回之，但其情形可以補正者，法院應定期間先命補正，復為
    同條例第8條所明定。
二、查本件債務人向本院聲請更生，雖主張：其有不能清償債務
    情事，前已提出債權人清冊，以書面向最大債權金融機構請
    求共同協商債務清償方案，惟協商不成立，且其無擔保或無
    優先權之債務總額未逾新臺幣1,200萬元，復未經法院裁定
    開始清算程式或宣告破產云云。惟本院為調查債務人之財產
    及財產變動狀況，於97年6月12日裁定命債務人於收受裁定
    後10日內，補正92年度至96年度之各類所得資料清單、最近
    一個月內之財產歸屬資料清單及現有收入證明（在職證明、
    薪資帳戶存摺影本、扣繳憑單、綜合所得稅結算申報書）、
    債務人之父親及其他法定扶養義務人95、96年度之各類所得
    資料清單、一個月內之財產歸屬資料清單及現有收入證明（
    在職證明、薪水帳戶存摺影本、扣繳憑單、綜合所得稅結算
    申報書）、債務人與其他扶養義務人對父親如何分擔扶養費
    用，並提出證明文件、經營奇思力有限公司最近五年內之營
    業額資料（最近五年之營利事業所得稅申報書及營業人營業
    稅額申報書）、聲請更生前兩年內各項必要支出之明細及證
    明文件、與債權人陳麗琴、鄒一清之借貸契約書（借據）正
    本、借款交付證明文件及借款使用流向證明文件，並陳報上
    開債權人之送達地址、聯絡電話、現有收入來源、金額及證
    明文件、債務人個人保險之契約書並陳報現有保單價值準備
    金之金額、聲請更生前兩年內處分名下股票所得款項之數額
    及流向、聲請人全部金融機構存摺及證券存摺（集保存摺）
    影本等文件，債務人於97年6月16日收受該裁定，有送達證
    書在卷可稽，債務人迄未補正。是本件債務人聲請更生，既
    有消費者債務清理條例第46條第3款所定情形，且上開欠缺
    又屬無從補正，依上說明，自應駁回其更生之聲請，爰裁定
    如主文。
中    華    民    國    97    年    7     月    10    日
              民事第八庭    法      官  洪于智
上為正本係照原本作成
如不服本裁定，應於裁定送達後10日內，以書狀向本院提出抗告
，並繳納抗告費新臺幣1千元
中    華    民    國    97    年    7     月    10    日
                            書  記  官  楊湘雯


司法院資訊處製作；財團法人民間司法改革基金會備份。
